臺灣橋頭地方法院刑事判決　
110年度簡上字第154號
上  訴  人  
即  被  告  蘇珀琛




上列上訴人因妨害電腦使用罪案件，不服本院110年度簡字第100
0號中華民國110年7月20日刑事簡易判決（聲請簡易判決處刑案
號：110年度偵字第4775號），提起上訴，本院管轄之第二審合
議庭判決如下：
    主  文
上訴駁回。
    事  實
一、蘇珀琛明知「奇樂Online2」網路遊戲（下稱前開遊戲）帳
    號00000000號（下稱甲帳號）及00000000號（下稱乙帳號，
    並與甲帳號合稱上揭帳號）均為古瑜阡所有及使用，未經同
    意或授權不得擅於前開遊戲網站輸入該帳號及密碼或加以刪
    除、變更，猶基於無故輸入他人帳號密碼而入侵他人電腦、
    無故刪除及變更他人電腦電磁紀錄之犯意，於民國109年10
    月31日某時在高雄市○○區○○路000號9樓之2住處，以個人電
    腦及IP位址「219.70.53.87」連結上網至前開遊戲網站伺服
    器，未經古瑜阡授權而接續輸入上揭帳號及密碼入侵前開遊
    戲伺服器，並接續變更上揭帳號密碼之電磁紀錄，使古瑜阡
    無法登入前開遊戲及支配使用上揭帳號，致生損害於古瑜阡
    。
二、案經古瑜阡訴由新北市政府警察局海山分局報請臺灣橋頭地
    方檢察署檢察官偵查後聲請簡易判決處刑。
    理  由
壹、關於證據能力之意見
    被告以外之人於審判外之陳述，雖不符前4條之規定，而經
    當事人於審判程序同意作為證據，法院審酌該言詞陳述或書
    面陳述作成時之情況，認為適當者，亦得為證據，刑事訴訟
    法第159條之5第1項定有明文。準此，本判決所引用各項被
    告以外之人審判外言詞或書面陳述，性質上雖屬傳聞證據，
    然審酌此等陳述作成時外部情況俱無不當，復經檢察官及被
    告於審判程序同意有證據能力（簡上卷第99頁），乃認作為
    證據應屬適當，自得採為認定事實之依據。
貳、實體部分
一、認定有罪之理由
    訊據被告固坦承未經告訴人授權擅於前述時地以電腦連結上
    網至前開遊戲網站伺服器，輸入上揭帳號及密碼進入前開遊
    戲並變更密碼，惟矢口否認犯行，辯稱：甲帳號為友人「青
    蛙」所有，僅提供告訴人使用而非其所有，且「青蛙」事後
    已將甲帳號給伊，伊有所有權；乙帳號是告訴人於109年1月
    22日給伊代練而共同使用等語。經查：
　㈠被告未經告訴人授權擅於前述時地以個人電腦及IP位址「219
    .70.53.87」連結上網至前開遊戲網站伺服器，輸入上揭帳
    號及密碼進入前開遊戲並變更密碼等情，業經證人即告訴人
    證述綦詳（警卷第7至9頁，偵卷第16至17頁，簡上卷第100
    至109頁），並有上揭帳號資料、IP位址申設資料、前開遊
    戲對話截圖、被告與「青蛙」之通訊軟體LINE對話內容截圖
    在卷可稽（警卷第11至27、33至35頁），復據被告坦認不諱
    （警卷第1至5頁，偵卷第16至17頁，簡上卷第35至42、99、
    113至114頁），足徵其自白核與事實相符，是此部分事實首
    堪認定。
  ㈡刑法第358、359條之保護利益乃電腦使用安全，故行為客體
    係指他人「使用」之電腦或其相關設備，亦即判斷標準在於
    行為人有無使用權限而言。被告雖以前詞為辯，然依被告與
    「青蛙」之LINE對話內容所示（警卷第33頁），被告就甲帳
    號向「青蛙」詢問「你是說借她還是送她沒證據吧」，經「
    青蛙」覆以「我是說送他阿」，顯見告訴人已因「青蛙」之
    贈與取得甲帳號所有權。又告訴人因前開遊戲舉辦活動，曾
    於活動期間將上揭帳號交由被告使用累積分數一節，固據告
    訴人證述明確且有兩人通訊軟體109年1月22日對話紀錄截圖
    可佐（簡上卷第47、101、104、106頁），惟依告訴人證述
    ：活動結束後未再請被告幫忙累積分數，分手後未再將上揭
    帳號交予被告使用，109年10月底至同年12月間因無法登入
    ，亦未使用上揭帳號玩遊戲等語（簡上卷第103至105頁），
    參以被告自陳與告訴人於109年5月間分手（簡上卷第42、11
    5至116頁），復未提出其於兩人分手後或案發時有權使用上
    揭帳號及密碼之相關事證為憑，足認被告於前開遊戲活動期
    間內之109年1月22日取得上揭帳號及密碼，僅經告訴人基於
    特定目的短暫授權於該期間內累積分數，並非當然永久有權
    使用，詎其事後逾越告訴人授權範圍，擅於案發時地輸入上
    揭帳號與密碼進入前開遊戲，自屬無故入侵他人電腦，又其
    進而刪除、變更上揭帳號之密碼，致生古瑜阡無法登入前開
    遊戲及支配使用上揭帳號之損害結果，亦該當無故刪除及變
    更他人電腦之電磁紀錄罪。
　㈢至「青蛙」向被告表示甲帳號之信箱為「wtf00000000000il.
    com」一情，固與甲帳號資料註冊電郵欄位所載相符（警卷
    第13、35頁），惟此僅得證明甲帳號係以「青蛙」之電子郵
    件信箱進行註冊，未可徒憑此情逕認被告有權使用甲帳號，
    自無從採為有利被告之認定。　　
  ㈣綜前所述，本件事證明確，被告犯行洵堪認定，應依法論科
    。
二、論罪科刑
  ㈠核被告所為，係犯刑法第358條無故入侵他人電腦設備罪及第
    359條無故刪除及變更他人電腦之電磁紀錄罪。
　㈡被告分別無故輸入上揭帳號、密碼進入前開遊戲，並刪除及
    變更密碼，係於密接時地實施且侵害同一法益，各行為間獨
    立性極為薄弱，依一般社會健全觀念難以強行分開，客觀上
    足認係單一行為之多次舉動，主觀上亦係基於單一犯意所為
    ，各應包括於一行為評價為接續犯而論以一罪；且其所犯前
    述二罪侵害之法益與行為具有緊密關聯性，具有行為局部同
    一性，應適用想像競合犯從一重論以無故刪除及變更他人電
    腦之電磁紀錄罪。
三、駁回上訴之理由
    原審以被告罪證明確，適用刑事訴訟法第449條第1項前段、
    第3項、第454條第1項等規定，復審酌被告未經告訴人同意
    ，無故輸入上揭帳號、密碼進入前開遊戲，並擅自刪除及變
    更密碼，應予非難，且迄未取得告訴人諒解或達成和解，所
    生損害未獲填補，犯後猶否認犯行，態度非佳，惟前無犯罪
    科刑紀錄，素行尚可；兼衡其高職肄業，家庭經濟狀況小康
    等一切情狀，判處拘役40日，並諭知如易科罰金以新臺幣1,
    000元折算1日，認事用法俱無違誤，量刑亦屬允當。又被告
    行為時並無使用上揭帳號及密碼之權限，業如前述，是其猶
    執前詞否認犯行而提起上訴，俱無理由，應予駁回。
據上論斷，應依刑事訴訟法第455條之1第1項、第3項、第368條
，判決如主文。
本案經檢察官曾財和聲請簡易判決處刑，檢察官廖姵涵到庭執行
職務。
中　　華　　民　　國　　111 　年　　5 　　月　　20　　日
                  刑事第六庭    審判長法  官  陳明呈
                                      法  官  黃英彥
　　　　　　　　　　　　　　　　　　　法　官  方佳蓮
以上正本證明與原本無異。
不得上訴。
中　　華　　民　　國　　111 　年　　5 　　月　　20　　日
                                      書記官  史萱萱
附錄本判決論罪科刑法條：
中華民國刑法第358條
無故輸入他人帳號密碼、破解使用電腦之保護措施或利用電腦系
統之漏洞，而入侵他人之電腦或其相關設備者，處3年以下有期
徒刑、拘役或科或併科30萬元以下罰金。
中華民國刑法第359條
無故取得、刪除或變更他人電腦或其相關設備之電磁紀錄，致生
損害於公眾或他人者，處5年以下有期徒刑、拘役或科或併科60
萬元以下罰金。